# 烦请陈老师解答

提问人：jackzhou 时间：2011-03-07 17:59:45
甲公司承接了一个总包合同，主要分为前期的设计（其中包括较多的多媒体、美术、视觉设计）和后期的装饰、装修工程。由于多媒体、视觉等工程的设计、安装调试必须在实体项目完工后才能显现效果并得到甲方的认可，甲方对于这部分设计和安装等工作要求甲公司在验收后才能开票。本人认为对于这个合同的完工进度应根据累计实际发生的合同成本占合同预计总成本的比例确定。与此对应确认的收入中必须等甲方在项目全部完工才能验收的部分，甲公司是否能不开具发票，但相关的税金仍在财务账面反映计入损益。上述处理是否妥当？

回答人：chenyiwei
会计和税务是两个独立的体系，各自遵循自身的准则或法规规定。从你说的情况看，对尚未到合同约定结算期的收入在会计上按完工百分比法确认，同时对与这些所确认的收入相关但尚未发生纳税义务的税金予以预提计入损益，与所确认的收入和所结转的成本配比的做法，应当可行。
但建议：从你说的情况看，“由于多媒体、视觉等工程的设计、安装调试必须在实体项目完工后才能显现效果并得到甲方的认可，甲方对于这部分设计和安装等工作要求甲公司在验收后才能开票”是否表明在甲方验收之前，合同的履行结果还存在较大的不确定性，从而影响到完工百分比法的适用性？这是需要考虑的。

回答人：chenyiwei
回复 藤椅 jackzhou 的帖子对于合同履行结果能否可靠估计的问题，企业和审计师应当基于实际情况作出谨慎的估计。 如果合同符合建造合同的定义，但合同履行结果不能可靠估计的，则应按建造合同准则规定，在合同履行期间，按照已实际发生且预计可得到补偿的成本确认收入，不确认利润。